臺灣臺中地方法院民事判決
109年度勞訴字第129號
原      告  翁子勝  
訴訟代理人  洪永叡律師
被      告  立綺實業有限公司

法定代理人  歐素芳  
訴訟代理人  蔡梓詮律師
            吳榮昌律師
複代理人    林彥君律師
上列當事人間請求給付資遣費等事件，本院於民國110年10月29
日言詞辯論終結，判決如下：
    主      文
一、被告應給付原告新臺幣997,500元，及自民國109年5月5日起
    至清償日止，按年息百分之五計算之利息。
二、原告其餘之訴駁回。
三、訴訟費用(除減縮部分外)由被告負擔53%，餘由原告負擔。
四、本判決第1項得假執行。但被告如以新臺幣997,500元為原告
    預供擔保後，得免為假執行。
　　事實及理由
壹、程序部分
    按訴狀送達後，原告不得將原訴變更或追加他訴，但減縮應
    受判決事項之聲明者，不在此限，民事訴訟法第255條第1項
    但書第3 款定有明文。原告起訴原第一項聲明請求被告給付
    新臺幣（除標示其他幣別外，下同）2,219,053 元及其法定
    遲延利息；嗣於民國110年10月8日以民事辯論意旨(二)狀減
    縮請求為2,114,500元（見本院卷二第68頁），核與上開規
    定相符，應予准許。
貳、實體部分
一、原告主張：
　㈠原告自89年6月16日起至109年3月16日止受僱於被告擔任協理
    ，兩造並約定每月薪資為90,000元。惟被告於109年1月2日
    向勞工保險局謊稱其離職，而將其勞工保險退保，且迄今未
    給付自108年12月24日至109年3月16日間之薪資。另被告自9
    4年7月1日起至108年12月31日止，每月除自其薪資中扣除勞
    工應自行負擔之勞健保費用外(勞保962元、本人健保1,296
    元、眷屬3,888元，合計6,146元)，另自其薪資中溢扣5,000
    元，挪作依法應由雇主負擔之勞工退休提撥金。據此，其於
    109年3月13日以台中大全街郵局第209號存證信函，以被告
    未依法給付薪資、違法退保等情向被告表示依勞動基準法(
    下稱勞基法)第14條第1項第5、6款終止兩造之勞動契約。而
    其請求項目及金額如下：
　1.未給付工資：原告未於108年12月18日或同年月22日離職，
    仍有繼續提供勞務處理被告公司客訴問題，嗣後因疫情關係
    而無法回中國大陸工作，此係不可歸責於原告之事由，因此
    被告仍應給付108年12月24日至109年3月16日間之薪資，共2
    52,000元【計算式：90,000元× 2+（90,000元÷ 30日× 16日
    ）+ （90,000元 ÷ 30日× 8日）＝252,000元】。
　2.溢扣薪資：被告自94年7月1日至108年11月31日間，共14年5
    月即173個月，每月均自原告薪資溢扣5,000元，合計共865,
    000元【計算式：5,000元× 173月＝865,000元】。
　3.資遣費：由於被告有工資未給付，以及每月溢扣5000元之情
    事，原告依勞基法第14條第1項第5、6款終止兩造勞動契約
    ，自得請求被告給付資遣費997,500元【計算式：90,000元×
     （11+ 1/12）＝997,500元】　　　
　㈡被告雖抗辯兩造間並非僱傭關係云云，惟原告任職期間，包
    括92年間被指派至中國大陸關係企業東菀立基複合材料有限
    公司（下稱立基公司）開拓業務，均係被告為原告投保勞健
    保，且薪資亦均由被告給付，據此原告係被告之員工，應無
    疑問。又103年間原告遭被告總經理欺騙而投資東菀市立暘
    體育用品有限公司（下稱立暘公司）成為其股東，然在此期
    間原告仍為被告及相關企業立暘公司處理訂單、出貨及客訴
    等業務。且被告亦於調解期日中多次自認原告係被告之員工
    ，應足認兩造間係屬僱傭關係，有勞基法相關規定之適用。
　㈢再者，被告雖抗辯原告已於108年12月18日透過LINE向被告人
    事主管甲○○自請離職，惟原告係因勞保級距達92,100元，致
    眷屬健保費過高，因而私下以LINE詢問甲○○退出勞健保之程
    序，而甲○○表示退出勞健保通常係離職或是留職停薪，兩者
    皆須提出正式申請始得辦理；原告後續並無離職之意思表示
    ，亦未提出離職申請，然被告竟於未收到原告離職申請的情
    形下，擅自向勞保局謊報原告離職，並將原告之勞健保退保
    。
　㈣又被告雖抗辯自原告薪資中扣款5,000元係預付薪資，由立暘
    公司先提撥人民幣1,250元予原告，再自原告薪資帳戶扣回
    ，惟原告認為人民幣1,250元之零用金係由立暘公司給付，
    而非被告給付，而兩家公司係不同之公司，被告自不得主張
    係薪資之預付。
　㈤綜上，原告爰依兩造間勞動契約、勞基法第17條、勞工退休
    金條例第12條、民法第179條等規定，請求被告給付工資252
    ,000元、不當得利870,000元及資遣費997,500元。並聲明：
　⒈被告應給付原告2,114,500元，及自起訴狀繕本送達翌日起至
    清償日止按年息5%計算之利息。
　⒉請依職權宣告假執行。
二、被告則以：
　㈠原告實際上僅於89年6月至92年7月間為被告公司提供勞務。
    嗣被告於92年8月赴中國大陸投資，先成立立基公司，原告
    並入股成為股東，後被告為因應行政作業上之問題，又成立
    業務幾乎與利基公司重疊之立暘公司，由原告擔任上述兩公
    司之最高管理經營者，參與公司業務、財務，而與被告共同
    經營管理兩公司，原告此時並非隸屬於被告公司之組織內，
    亦不受被告之指揮監督，已非被告員工。嗣後因被告不諳勞
    動法規，為滿足原告要求始繼續為原告投保勞健保，原告亦
    知悉被告公司僅是代付勞健保及提撥退休金之情事。
　㈡退步言之，縱然兩造間確屬僱傭關係，原告亦於108年12月18
    日先以口頭方式向被告人事主管甲○○提出離職，且其離職之
    意思亦於108年12月21、22日經被告總經理黃瑞凱及甲○○當
    面與其確認。原告一再表達其並非被告員工，與被告係投資
    夥伴關係，因此要求拆夥並請被告為其退出勞健保之行為，
    均足以推知原告有終止勞動契約之意思表示，而原告既為自
    行離職，自不得請求被告給付工資與資遣費。
　㈢被告因在中國設立公司經營業務，而外派原告至中國工作，
    為支應原告在中國之開銷，因此每月均以立暘公司之名義發
    放人民幣1,250元予外派之原告；而被告每月均依法提繳5,5
    26元至原告之退休金專戶，並無挪用情事等節，故原告主張
    被告給付溢扣退休金自無理由。
　㈣並聲明：⒈原告之訴駁回。⒉如受不利判決，願供擔保免為假
    執行。
三、爭點整理結果（見本院卷一第390頁、第399-400頁、卷二第
    91頁）： 
　㈠兩造不爭執之事項：
　⒈原告自89年6月16日開始任職。
  ⒉原告在離職前擔任協理。
  ⒊原告每月薪資9萬元。
  ⒋原告於大陸地區有領到立暘公司平均每月人民幣1,250元。
  ⒌被告至少自94年7 月1 日起，每月從原告的薪資扣5,000 元
    。　
  ㈡兩造爭執之事項：
  ⒈兩造間之契約性質為何？（僱傭或委任契約關係？）
  ⒉如為委任，契約何時終止？
  ⒊如是僱傭，契約是否如被告主張於108 年12月18日原告向公
    司人事主管甲○○為終止勞動契約之意思表示時終止？
  ⒋如否，原告於109 年3 月16日或起訴時以被告違反勞基法第1
    4條第5 、6 款終止勞動契約是否合法？
  ⒌如原告終止契約合法，原告請求工資、資遣費有無理由？
  ⒍兩造同意原告之薪資為90,000元，被告有無溢扣薪資5,000元
    ？      
四、得心證之理由：
  ㈠兩造間為僱傭契約：
  ⒈按勞動契約與以提供勞務為手段之委任契約之主要區別，在
    於提供勞務者與企業主間，其於人格上、經濟上及組織上從
    屬性之有無。原不具主管身分之員工晉升擔任主管職務者，
    與企業主間契約關係之性質，應本於雙方實質上權利義務內
    容之變動、從屬性之有無等為判斷。如仍具從屬性，則縱其
    部分職務有獨立性，仍應認定屬勞基法所規範之勞雇關係（
    最高法院104年度臺上字第1294號民事判決意旨參照）。準
    此，員工與公司間係屬僱傭關係或委任關係，應以契約之實
    質關係為判斷，所謂實質關係，即指公司負責人對員工，就
    其事務之處理，是否具有使用從屬與指揮命令之性質，及該
    員工是否實際參與生產業務、負責事業之經營為斷，不得僅
    以員工對所負責事務範圍內有一定之自主權或基其分層負責
    之架構，於其分層負責範圍內有相當決定權，即遽認二者間
    係具有委任關係。經查，被告提呈之刑事告訴狀揭櫫，於91
    年間，被告董事長即訴外人丁○○為於大陸地區發展業務，並
    配合大陸地區之相關法規，依照大陸地區公司法出資成立立
    基公司，作為被告之大陸事業部，並由丁○○親自擔任立基公
    司之負責人，立基公司之資金及營運皆由被告與丁○○實際控
    管；又為配合當地鞋廠及品牌運作，於103年3月成立立暘公
    司，並由被告委派當地之會計事務所人員擔任負責人。而上
    述兩家公司雖為獨立法人，但資金及營運皆由被告及丁○○實
    際控管，故實為被告之大陸地區業務、事業部門。又被告曾
    先後任命原告擔任立基公司之「業務經理」、「營運協理」
    ，委由原告實質管理作為被告大陸地區事業部之兩家公司，
    負責行銷推廣、生產製造等業務，並依照被告公司內部之核
    決權限表，授予原告對兩家公司營業相關費用之核決權限，
    惟原告與上述兩公司並無直接之委任或僱傭關係，其乃為被
    告公司員工等語(見本院卷一第75-85頁)，已足證原告係受
    被告指派前往立基公司與立暘處理行銷、製造，而在分層負
    責的範圍授予其核決經費之權限，但二家公司之基金及營運
    仍由被告及丁○○實際控管，準此，原告固於其職務範圍內有
    核決之權限而具部分獨立性，惟仍不失對被告之從屬性。
　⒉又按雇主將勞工升任為具委任性質之管理職務時，雙方間之
    契約關係已發生重大改變，雇主必須與勞工重新合意成立委
    任契約方可為之，此與雇主基於經營之所須，而依勞基法第
    10條之1規定單方調動勞工職務，實質並未變動雙方間原有
    契約關係性質之情形並不相同。經查，被告未提出原告於92
    年8月派駐大陸地區後兩造有何合意將僱傭契約轉換為委任
    契約之任何證據，且被告仍依勞工保險條例規定，持續為原
    告參加勞工保險，並於94年7月1日勞工退休金條例施行後，
    為原告提繳勞工退休金，此有勞工保險投保資料明細，勞工
    個人專戶明細(本院卷一第25、239至263頁)為證，足徵兩造
    並未因原告派駐大陸地區而終止僱傭關係，並合意改變契約
    性質為委任契約之意思。
  ⒊再者，被告對外通知合作廠商及客戶之公告及重要通知皆稱
    原告為公司員工等節(見本院卷一第137-139頁)，益徵兩造
    間的法律關係為僱傭。
　⒋依上說明，堪認兩造間屬僱傭關係而有勞動基準法之適用，
    被告抗辯兩造為委任契約，委無可採。
　㈡兩造之僱傭契約並未因原告向被告為退保之要求而終止：
　  解釋意思表示，應探求當事人之真意，不得拘泥於所用之辭
    句，民法第98條定有明文。所稱真意，乃指表示之真正意思
    而言，非謂當事人內心之真意。是以意思表示解釋之客體，
    為當事人已經表示於外部之效果意思，而非其內心蘊藏之意
    思。經查：⒈觀之卷附原告與甲○○於108年12月18日之LINE對
    話紀錄：「(原告)還有一點 就是台灣立綺幫我代付部分也
    麻煩你幫我停了 我不需要在代付了」、「(甲○○)是勞健保
    嗎?」、「(原告)恩恩 全部有幫我代付的費用麻煩你了 感
    謝、立暘要不要的問題要麻煩你優先喔。這樣我好做後面規
    劃」、「(甲○○)協理，退出勞健保要有名義，政府也會查詢
    ，您要用甚麼名義」、「(原告)你覺得呢」、「(甲○○)通常
    退出就是辭職，不然就是留職停薪，不管哪個方式都要有正
    式申請」、「(原告)你放心我不會去勞保局要錢的、你直接
    說沒有上班就可以了吧、我不會去勞保局申訴的 放心啦、
    因為我自己清楚台灣立綺只是幫我代付而已」、「(甲○○)嗯
    ，但還是要有正式離職申請，因為勞工局會查」、「(原告)
    你直接跟勞保局說自離不行嗎?就說我都沒去上班啊」等語
    （見本院卷一第109-114頁），內容僅有討論原告向甲○○詢
    問如何退出勞保而已，並未涉及兩造間僱傭關係是否終止之
    相關事宜。⒉又原告於108年12月21日與訴外人黃瑞凱、甲○○
    針對原告與被告、立基公司、立暘公司間是否結算及拆夥之
    錄音談話中，甲○○對原告說「協理，還是這樣子，勞工局就
    是認定，不管你說，你口頭上，你說，你不是我們的員工，
    這個，我們不管，但是，勞工局一定認定，你是我們的員工
    才要加保嘛，如果，你真的要，就是不要公司幫你代付這些
    費用，那我已經跟你提過，就是要申請離職，或是申請離職
    停薪，這個部分，這個作業，就是一定要作，那如果，你不
    做這個作業，然後，那個，不做這個作業，公司沒有辦法幫
    你退保」，原告則回應「沒有關係，你付錢給我，我沒有差
    !」，甲○○則急著回應說「等一下，你先聽我講完，所以，
    這樣子的話，如果，這樣子的話，你堅持這樣子的話，我們
    會發一個存證信函去你們家，你已經要求我們代付，但是你
    又不離職，所以，我們會發一個信函去，大家彼此保障，大
    家彼此的作業，不要說，你嘴巴上只是說，你說，你不會去
    勞工局申訴，但是，你其實，萬一你去，對公司是一種損失
    跟傷害嘛!也代表公司一種違法的行為，我們不要，我們大
    家都，就是把文件都弄好，我發個信函過去給你，然後你這
    邊OK都沒有問題，那大家都照樣作。我們就停付你的勞健保
    費用，就是這個樣子。」，原告仍堅持回應「好」、「我就
    不會去找」等語，而被告總經理黃瑞凱接續著說服原告「這
    個，不是這樣子講的問題，你就寫一下，你從哪時候開始，
    ...之前，你現在的訴求是，你要離職，你不是公司的員工
    。」，而此時原告明確說「不是離職，我認為，我不是公司
    員工，公司只是幫我代付而已」，黃瑞凱回以「好!OK。好
    啦!你不是公司的員工，這是第一件，你就是這樣子講，十
    幾天後，你這幾天跟某某人講這樣子嘛!好!來，你把手續辦
    好來，這是第一件喔!來!那我接受，你現在要講的這一項，
    我現在要當作，你要離職就對了。不管你是...」原告回應
    ，「我不是喔」被告總經理黃瑞凱回答「不管，我現在接受
    、我現在接受丙○○，他現在，不是立綺的員工，也不是立綺
    跟立暘的員工，對吧」原告則詢問「你到底要做什麼?」(見
    本院卷一第173-188頁)，顯見雙方係就原告是否為被告員工
    及要否申請離職，以方便被告向勞保局退保乙節進行討論，
    原告並無未向被告為終止僱傭契約之意思表示；再者，交叉
    比對三人於108年12月22日的錄音譯文(本院卷一第275-284
    頁)，即可知原告係因自己幫被告管理立基公司、立暘公司
    多年卻被當作打工乙節心理難以平衡，始提出樹大要分家之
    訴求，並一再強調自己為股東，並非員工等語。上述對話至
    多僅能認為兩造對於原告是否為立基公司、立暘公司股東及
    是否為被告員工有所爭執，不能認為原告有向被告為終止僱
    傭契約之意思表示。此由，被告於109年1月2日公告「主旨
    ：通告丙○○免職。說明：⒈經查員工丙○○未經正常請假程序
    ，連續曠職超過三天，依據勞基法第12條及立綺勞動契約第
    七條第二款予以免職，自即日起生效，特此公告。」（見本
    院卷一第229 頁）亦可佐證被告認為兩造間之僱傭關係至10
    9年1月2日前仍然存在。
　㈢被告於108年12月23日、109年1月2日依勞基法第12條第1項第
    4款所為終止僱傭契約並未生效：
　  按勞基法第11、12條就雇主終止勞動契約之規定，乃於特定
    事由，賦予雇主以單方意思表示終止勞雇間勞動契約之形成
    權。次按非對話而為意思表示者，其意思表示，以通知達到
    相對人時，發生效力，民法第95條第1 項本文定有明文。經
    查：
　⒈被告雖稱有關被告、立基公司、立暘公司108年12月23日之公
    告「本公司員工丙○○自即日起不再為被告、立基公司、立暘
    公司之員工，丙○○個人作為亦與三家公司無關」之內容有透
    過被告員工乙○○轉知原告，但此節與乙○○於本院證稱「不清
    楚此公告原告是否知悉」等語(見本院卷一第139、340-341
    頁)相左，足認被告所述與實情不符。
　⒉又證人甲○○到庭證述，不論是108年12月23日之公告及109年1
    月2日之公告，均未通知原告(見本院卷一第404頁)，而其所
    述乙○○告知有將公告轉給原告看過乙節，也經乙○○否認如前
    。　
　⒊被告所為終止僱傭契約之意思表示既未到達原告，是被告以
    原告曠職三日，違反勞動契約，依勞基法第12條第1 項第4 
    款所為終止僱傭契約之意思表示，即不生效力。
　㈣原告於109 年3 月13日依勞基法第14條第6 款所為終止僱傭
    契約為合法：
　　綜上所述，兩造間之僱傭關係於109年1月2日仍然存在，則
    被告於109年1月2日將原告退保之行為，自已符合勞基法第1
    4條第1項第6款雇主違反勞動契約或勞工法令，致有損害勞
    工權益之虞之情事，則原告於109年3月13日以原證6之存證
    信函（見本院卷一第39-40頁）向被告所為終止僱傭契約之
    意思表示，即屬合法。
　㈤原告請求資遣費為有理由，惟請求工資部分無理由：
　⒈按僱用人受領勞務遲延者，受僱人無補服勞務之義務，仍得
    請求報酬。但受僱人因不服勞務所減省之費用，或轉向他處
    服勞務所取得，或故意怠於取得之利益，僱用人得由報酬額
    內扣除之，民法第 487  條固有明定。惟此之前提要件需受
    僱人依法為勞務給付之提出，且僱用人拒絕受僱人提出之勞
    務給付，以致受領勞務遲延者，始生受僱人雖實際上未服勞
    務亦仍得請求僱主給付報酬之權利。次按當事人主張有利於
    己之事實者，就其事實有舉證之責任，民事訴訟法第 277  
    條亦有明定。觀諸證人乙○○於本院證述:原告在與黃瑞凱談
    判破裂後，就離開辦公室，隔了2、3天後有進來拿高爾夫球
    袋，之後就沒有再進公司等語(見本院卷一第340頁)，已足
    認原告自108年12月23日後，即未再向被告提供勞務。原告
    復未舉出其他證據，可證其於上述期間有另向被告提供勞務
    、卻為被告拒絕接受之事實，是原告請求被告給付108年12
    月24日至109年3月16日之薪資，即屬無據。
　⒉按「雇主依前條終止勞動契約者，應依下列規定發給勞工資
    遣費：一、在同一雇主之事業單位繼續工作，每滿1年發給
    相當於1個月平均工資之資遣費。二、依前款計算之剩餘月
    數，或工作未滿1年者，以比例計給之。未滿1個月者以1個
    月計。」；上開規定並於勞工依第14條規定終止勞動契約時
    準用之；勞基法第14條第4項、第17條定有明文。又按勞工
    適用本條例之退休金制度者，適用本條例後之工作年資，於
    勞動契約依勞基法第11條、第13條但書、第14條及第20條或
    職業災害勞工保護法第23條、第24條規定終止時，其資遣費
    由雇主按其工作年資，每滿1年發給2分之1個月之平均工資
    ，未滿1年者，以比例計給；最高以發給6個月平均工資為限
    ，不適用勞基法第17條之規定，勞退條例第12條第1項亦有
    明文。是依上開規定，如勞工有舊制及新制年資，於雇主依
    勞基法第11條、第13條但書規定終止勞動契約，或勞工依第
    14條第1項規定終止勞動契約時，雇主應依勞基法第17條第1
    項、勞退條例第12條第1項規定給付資遣費。兩造間之僱傭
    契約，係經原告於109年3月16日依勞基法第14條第1項第6款
    規定而終止，業如前述，揆諸前揭規定，原告自得向被告請
    求給付資遣費。原告自89年6月16日起至109年3月16日止任
    職於被告，原告之舊制年資（即94年7月1日前年資）之資遣
    費基數為5又1/12；新制年資（即94年7月1日後）之資遣費
    基數應以最高基數6計算，兩者合計基數為11又1/12；又原
    告離職前6個月平均工資為90,000元等節，為兩造所不爭執
    。準此，原告請求給付資遣費997,500元【計算式： 90,000
    元×(11+1÷12）＝997,500元】為有理由。
　㈤被告於94年7月至108年11月並無溢扣薪資5,000元：
　⒈按民事訴訟如係由原告主張權利者，應先由原告負舉證之責
    ，若原告先不能舉證，以證實自己主張之事實為真實，則被
    告就其抗辯事實即令不能舉證，或其所舉證據尚有疵累，亦
    應駁回原告之請求。又基於給付而受利益之給付型不當得利
    ，所謂無法律上之原因，係指在客觀上欠缺給付目的而言。
    故主張該不當得利返還請求權人，自就該不當得利成立要件
    之欠缺給付之目的負舉證責任（最高法院110年度台上字第1
    096號判決參照）。又如給付係為一定目的而對他人之財產
    有所增益，此種給付目的通常係基於當事人間之合意，在客
    觀上即為給付行為之原因。是當事人間之給付若本於其等間
    之合意而為之，即難謂其給付為無法律上之原因（最高法院
    98年度台上字第1913號判決參照）。至所謂侵害型不當得利
    （又稱權益侵害之不當得利），乃指無法律上之原因，侵害
    歸屬他人權益內容而獲有利益。由於侵害歸屬他人權益之行
    為，本身即為無法律上之原因，主張依此類型之不當得利請
    求返還利益者（即受損人），固無庸就不當得利成立要件中
    之無法律上之原因舉證證明，惟仍須先舉證受益人取得利益
    ，係基於受益人之「侵害行為」而來，必待受損人舉證後，
    受益人始須就其有受利益之法律上原因，負舉證責任，方符
    舉證責任分配之原則（最高法院109年度台上字第2539號判
    決參。
　⒉查，原告主張被告每月自其薪資中溢扣5,000元，挪作依法應
    由雇主負擔之勞工退休提撥金等情，並未舉證，以實其說。
    又證人乙○○於本院證稱：其為被告台灣子公司永錩公司的員
    工，被告對於大陸地區的員工，每月均有發放人民幣1,250
    元，會先從台灣薪水中扣除等語（見本院卷一第339-340頁
    ），與證人甲○○於本院證述：被告派駐員工至大陸立暘公司
    前，會告知員工薪水中預扣5,000元，再由立暘公司以零用
    金人民幣1,250元之名義發放，為被告行之有年之慣例等語(
    見本院卷一第403-404頁)，若合符節。
　⒉復觀原告自92年8月間派駐大陸已有將近十六年，每月均由被
    告預扣5,000元，而渾然不知其原因，且未提出異議，與常
    理有悖，益徵被告抗辯兩造有每月自原告薪資中先預扣5,00
    0元，再由立暘公司以發放人民幣1,250元作為零用金之合意
    等情，實屬有據。是以，被告既基於兩造之合意而預扣薪資
    ，並改發等值之人民幣即非無法律上之原因，原告亦未因此
    而受有損害，核與不當得利之構成要件不合，原告依民法第
    179條規定，請求被告返還所溢扣薪資865,000元，難謂有據
    。
五、按資遣費應於終止勞動契約後30日內發給；且依勞基法終止
    勞動契約時，雇主應即結清工資給付勞工，勞退條例第12條
    第2項及勞基法施行細則第9條亦有明定。原告請求給付資遣
    費之部分既有理由，其請求自起訴狀繕本送達之翌日即自10
    9年5月5日起自清償日止，按法定利率即週年利率5%計算遲
    延利息，自屬有據。 
六、綜上，本件原告依勞基法第17條、勞退條例第12條第1項等
    規定，請求被告給付原告997,500元，及自109年5月5日起至
    清償日止，按週年利率5%計算之利息，為有理由，應予准許
    。逾上開範圍之請求，為無理由，應予駁回。
七、本件係勞動事件，且係就勞工即原告為部分勝訴判決，依勞
    動事件法第44條第1項規定，爰就本判決主文第1項，依職權
    宣告假執行；另依同條第2項規定，同時酌定相當之金額宣
    告雇主即被告得供擔保而免為假執行。
八、訴訟費用之負擔：民事訴訟法第79條。
中　　華　　民　　國　　110 　年　　11　　月　　26　　日
               勞動法庭   審判長法  官  鄭舜元   
                                法  官  何世全
                                法  官  莊毓宸
正本係照原本作成。                                     
如對本判決上訴，須於判決送達後20日內向本院提出上訴狀。如
委任律師提起上訴者，應一併繳納上訴審裁判費。
中　　華　　民　　國　　110 　年　　11　　月　　30　　日
                                書記官  劉欣怡